臺灣桃園地方法院民事簡易判決
110年度桃簡字第1192號
原      告  張瑋涵
被      告  曹雪卿

上列當事人間請求宣告調解無效事件，本院於民國110年12月13
日言詞辯論終結，判決如下：
    主  文
原告之訴駁回。
訴訟費用由原告負擔。
    事實及理由
一、原告主張：原告於民國109年間於桃園市○○路00號10樓中國
    城酒店（下稱中國城）工作，將衣著、化粧品及鞋子等物品
    （下稱系爭物品）放置於中國城櫃子中，不料竟遭被告丟棄
    ，嗣原告向桃園市桃園區調解委員會（下稱桃園區調會）聲
    請調解，兩造於110 年3 月17日在桃園區調會達成調解，桃
    園區調會同日作成110 年度調字第391 民121號調解書（下
    稱系爭調解書），記載被告同意向原告親自口頭道歉。兩造
    其餘之民事請求權拋棄之調解內容（下稱系爭調解內容），
    兩造於系爭調解書上簽名，本院嗣於110 年4 月20日以110 
    年度桃核字第1195號案號（下稱系爭案號）核定系爭調解書
    ，然原告於調解時誤以為自己可以放下系爭物品遭被告丟棄
    ，然收到系爭調解書心理沒辦法平衡，原告同意系爭調解內
    容之意思表示自有錯誤，本院核定之系爭調解書自應撤銷等
    語，爰依鄉鎮市調解條例第29條第1項規定，提起本件訴訟
    ，並聲明：本院110 年4 月20日以系爭案號核定之系爭調解
    書應予撤銷。
二、被告則以：我認為原告同意系爭調解內容沒有錯誤，當初是
    原告離職後沒有把系爭物品拿回去等語，資為抗辯，並聲明
    ：原告之訴駁回。 
三、本院之判斷：
  ㈠原告就系爭物品遭被告丟棄一事，向桃園區調會聲請調解，
    兩造於110 年3 月17日在桃園區調會達成調解，桃園區調會
    同日作成系爭調解書，記載系爭調解內容，兩造於系爭調解
    書上簽名，本院嗣於110 年4 月20日以系爭案號核定系爭調
    解書等情，業經本院依職權調閱桃園區調會系爭調解事件卷
    宗，依卷內事證認定無誤，堪信為真實。
  ㈡按因當事人聲請而成立之民事調解，經法院核定後有無效或
    得撤銷之原因者，當事人得向原核定法院提起宣告調解無效
    或撤銷調解之訴，鄉鎮市調解條例第29條第1項定有明文，
    而意思表示之內容有錯誤，或表意人若知其事情即不為意思
    表示者，表意人得將其意思表示撤銷之。但以其錯誤或不知
    事情，非由表意人自己之過失者為限。當事人之資格或物之
    性質，若交易上認為重要者，其錯誤，視為意思表示內容之
    錯誤，民法第88條定有明文。經查，原告就系爭財物遭被告
    丟棄一事聲請調解，兩造嗣達成被告向原告道歉，原告拋棄
    其餘請求權之調解內容，並於系爭調解書上簽名已見前述，
    而系爭調解內容簡單明確，原告並於系爭調解書上簽名同意
    系爭調解內容，已難認原告同意系爭調解內容之意思表示有
    發生錯誤之可能。至於原告雖主張其誤以為其可放下始同意
    系爭調解內容（見本院卷第23頁），然此僅屬原告事後反悔
    之意思表示動機錯誤，且非就當事人資格及物之性質之錯誤
    ，自非意思表示內容錯誤，況且上開動機錯誤亦係原告自己
    過失而產生，原告自不得撤銷其同意系爭調解內容之意思表
    示，從而，原告以意思表示內容錯誤為由請求撤銷本院核定
    之系爭調解書自不可採。
四、綜上所述，原告依鄉鎮市調解條例第29條第1項規定，請求
    撤銷本院於110 年4 月20日以系爭案號核定之系爭調解書，
    為無理由，應予駁回。
五、本件事證已臻明確，兩造其餘攻擊防禦方法及所提證據，經
    核於判決結果不生影響，爰不一一論述，併此敘明。
六、訴訟費用負擔之依據：民事訴訟法第78條。
中　　華　　民　　國　　110 　年　　12　　月　　30　　日
                  桃園簡易庭  法  官  張明宏
以上為正本係照原本作成。
如不服本判決，應於送達後20日內，向本院提出上訴狀並表明上
訴理由，如於本判決宣示後送達前提起上訴者，應於判決送達後
20日內補提上訴理由書（須附繕本）。
如委任律師提起上訴者，應一併繳納上訴審裁判費。   
中　　華　　民　　國　　111 　年　　1 　　月　　3 　　日
                              書記官  石曉芸